【裁判字號】    89,訴,421
【裁判日期】    890516
【裁判案由】    懲治盜匪條例
【裁判全文】
臺灣臺南地方法院刑事判決                          八十九年度訴字第四二一號
    公  訴  人  臺灣台南地方法院檢察署檢察官
    被      告  甲○○○○○○.
    指定辯護人本院
    公設辯護人  乙○○
右列被告因懲治盜匪條例案件，經檢察官提起公訴 (八十九年度偵字第二０七七號)
，本院判決如左：
    主  文
甲○○○○○○○○.WITHOON共同意圖為自己不法之所有，以強暴、脅迫致使不能抗拒而取他
人之物，未遂，處有期徒刑參年捌月。
扣案之水果刀壹把沒收。
    事  實
一、甲○○○○○○○○.WITHOON 係經許可聘僱來台工作之泰國籍勞工，於民國八十九年二月
    一日下午在台南縣仁德鄉體育公園與另二名姓名不詳之成年泰國籍勞工飲酒後，
    與該二泰籍勞工基於共同之犯意聯絡，意圖為自己不法所有，共謀行搶，而於同
    日十七時四十分許相偕前往台南縣仁德鄉○○路○段七０二號丙○○所經營「福
    氣生鮮超市」，見僅丙○○一人看店，乃由該二名不詳男子在店外把風，
    甲○○○○○○○○.WITHOON持其所有之水果刀一把進入該店櫃台，以國語向丙○○揚稱
    「搶錢」，脅迫丙○○交付財物。丙○○回稱「沒有錢」，甲○○○○○○○○.WITHOON
    乃將丙○○推倒地上，左手掐住丙○○頸部，右手持水果刀作勢刺向丙○○臉部
    ，以此強暴之方式欲脅迫使丙○○交付財物，丙○○則以左手握住
    甲○○○○○○○○.WITHOON所持水果刀之刀刃，於掙扎間左眉上方及左手虎口處遭水果
    刀割傷(傷害部分未據告訴)，惟仍奮力抵抗，並高喊搶劫，
    甲○○○○○○○○.WITHOON因見丙○○強力反抗呼喊，心生畏懼，乃將所持之水果刀棄
    置現場，跑出店外而強盜未遂，旋經途經該處聽聞丙○○追喊搶劫之台南縣警察
    局永康分局大灣派出所警員楊祈福制服，並在該店內扣得甲○○○○○○○○.WITHOON持
    以強盜之水果刀一把，在外把風之另二不泰國籍男子則趁隙逃逸。
二、案經台南縣警察局永康分局報請台灣台南地方法院檢察署檢察官偵查起訴。
    理  由
一、訊據被告對右揭事實矢口否認，辯稱其因喝酒，不知所為何事云云。然查右揭事
    實業據被告甲○○○○○○○○.WITHOON於警訊及偵查中供承不諱，核與被害人丙○○所
    述被害情節相符，並有診斷證明書一紙附卷及水果刀一把扣案可資佐證；次查
    被告於警訊、偵查中均能就右揭事實記憶清晰並詳加陳述，且行搶時尚能以其不
    流利之國語說出「搶錢」二字，可見被告於案發當時並未陷於心神喪失或精神耗
    弱之狀態，是被告當時縱有飲酒，亦無從解免其刑事責任。綜上所述，被告辯稱
    其未意圖搶劫，精神狀態不正常云云，核屬避重就輕飾卸之詞，洵非可採。本件
    事證明確，被告之犯行，足以認定。
二、核被告所為，係犯懲治盜匪條例第五條第二項、第一項第一款之強盜未遂罪嫌。
    其與另二名不詳姓名成年男子間有犯意聯絡、行為分擔，均應論以共同正犯。又
    查被告已著手於上開搶劫行為之實行而不遂，為未遂犯，依刑法第二十六條前段
    之規定，按既遂犯之刑度減輕之。爰審酌被告犯罪動機、目的、手段、品行、智
    識程度、犯罪所得、致被害人所生損害及其身強力壯，不思努力工作，賺取報酬
    ，竟為強樑之行，犯後猶飾詞卸責，並無悔意之態度等一切情狀，量處如主文所
    示之刑，以資懲儆。扣案之水果刀一把為被告所有供犯罪所用之物，請依法宣告
    沒收。
據上論斷，應依刑事訴訟法第二百九十九條第一項前段、懲治盜匪條例第五條第一項
第一款、第二項，刑法第二十八條、第二十六條前段、第三十八條第一項第二款，判
決如主文。
本案經檢察官吳岳輝到庭執行職務
中    華    民    國      八十九      年    五        月    十六      日
                                  臺灣臺南地方法院刑事第一庭
                                          法  官 石家禎
右正本證明與原本無異。
如不服本判決，應於判決送達後十日內，向本院提出上訴狀。
                                          書記官 葉東平
中    華    民    國      八十九      年      五      月      十七    日
懲治盜匪條例第五條
有左列行為之一者，處無期徒刑或七年以上有期徒刑：
一、意圖為自己或第三人不法所有，以強暴、脅迫、藥劑、催眠術或他法，致使不能
    抗拒，而取他人之物或使其交付者。
二、發掘墳墓而盜取殮物者。
三、藏匿或包庇盜匪者。
前項第一款之未遂犯罰之。


司法院資訊處製作；財團法人民間司法改革基金會備份。
